【裁判字號】    98,易,1256
【裁判日期】    981125
【裁判案由】    竊盜
【裁判全文】
臺灣高雄地方法院刑事判決              98年度易字第1256號
公  訴  人  臺灣高雄地方法院檢察署檢察官
被      告  丙○○
上列被告因竊盜案件，經檢察官提起公訴（98年度偵字第31087
號），被告就被訴事實為有罪之陳述，經本院裁定進行簡式審判
程序，並判決如下：
    主  文
丙○○犯竊盜罪，累犯，處有期徒刑拾月，扣案機車鑰匙壹支沒
收；又犯竊盜罪，累犯，處有期徒刑陸月。應執行有期徒刑壹年
貳月，扣案機車鑰匙壹支沒收。
    事實及理由
一、犯罪事實：
  (一)丙○○於民國96年間因竊盜案件，經本院以96年度易字第25
    60號判決判處有期徒刑10月確定；又因竊盜案件，經臺灣澎
    湖地方法院以96年度易字第81號判決判處有期徒刑11月確定
    ，上開2 徒刑並經裁定應執行有期徒刑1 年4 月；再因竊盜
    案件，經臺灣澎湖地方法院以97年度易字第38號判決判處有
    期徒刑11月確定，經接續執行前揭1 年4 月、11月徒刑後，
    於98年10月11日縮短刑期執行完畢。詎其仍不知悔改，先後
    為下列2 次竊盜行為：
  １、因缺乏代步工具，竟意圖為自己不法之所有，於98年10月
      13日凌晨4 時至5 時許，在高雄市楠梓區○○○路264 號
      大樓後方某處，持其所有機車鑰匙1 支，以插入機車電門
      鎖發動引擎之方式，竊取戊○○所有車牌號碼XIC-622 號
      重型機車1 輛（價值約新台幣《下同》5,000 元），得手
      後，供己騎乘使用。
  ２、因剪取腳踏車鍊條無工具可用，復意圖為自己不法之所有
      ，於98年10月14日下午5 時許，在址設高雄縣岡山鎮○○○路11號由甲○○擔任負責人之「佳來五金百貨廣場」店
      內1 樓，趁店員不注意之際，徒手竊取破壞剪1 支（價值
      460 元），得手後，將破壞剪藏於長褲內離開現場。嗣於
      98年10月15日晚上8 時10分許，丙○○騎乘上開重型機車
      ，行經高雄市○鎮區○○路與文橫路口時，為警當場查獲
      ，並扣得其上開所竊得之重型機車1 輛、破壞剪1 支（之
      後已分別發還戊○○、甲○○領回）及其所有供上開竊盜
      機車所用之機車鑰匙1 支。
  (二)案經甲○○訴請高雄市政府警察局乙○分局移送臺灣高雄地
    方法院檢察署檢察官偵查起訴。
二、認定事實所憑之證據：
  (一)被告丙○○於本院審理時之自白（見本院卷第25、30、31頁
    ）。
  (二)被害人戊○○、甲○○於警詢中之指述（見警卷第5 至8 頁
    ）。
  (三)扣押筆錄、扣押物品目錄表各1 份（見警卷第13至17頁）、
    贓物認領保管單2 份（見警卷第18、19頁）、照片6 幀（見
    警卷第20、21頁）、高雄市政府警察局車輛協尋電腦輸入單
    、車輛尋獲電腦輸入單各1 紙（見警卷第22、23頁）、高雄
    市政府警察局乙○分局扣押物品清單1 紙（見偵卷第13頁）
    。
三、核被告先後2 次所為，均係犯刑法第320 條第1 項之普通竊
    盜罪。被告所犯上開竊盜罪2 次，犯意各別，行為互殊，應
    分論併罰。查被告前於96年間因竊盜案件，經本院以96年度
    易字第2560號判決判處有期徒刑10月確定；又因竊盜案件，
    經臺灣澎湖地方法院以96年度易字第81號判決判處有期徒刑
    11月確定，上開2 徒刑並經裁定應執行有期徒刑1 年4 月；
    再因竊盜案件，經臺灣澎湖地方法院以97年度易字第38號判
    決判處有期徒刑11月確定，經接續執行前揭1 年4 月、11月
    徒刑後，於98年10月11日縮短刑期執行完畢，有臺灣高等法
    院被告前案紀錄表1 份在卷可按，其受徒刑之執行完畢，5
    年以內故意再犯有期徒刑以上之上開2 罪，均為累犯，均應
    依法加重其刑。爰審酌被告前有多次竊盜前科，有臺灣高等
    法院被告前案紀錄表1 份在卷可按，素行非佳，其未知悔改
    及不思正途以獲取所需，竟率爾又先後2 次竊取他人之財物
    ，所為自應受相當之刑事非難。另衡被告犯後坦承犯行，態
    度尚佳，其先後2 次所竊財物之價值及先後2 次竊盜財物已
    分別發還被害人戊○○、甲○○領回（見警卷第18、19頁）
    及被告犯罪之動機、目的、所生危害、智識程度、生活狀況
    暨檢察官對本案科刑範圍之意見（有期徒刑10月、6 月）等
    一切情狀，分別量處如主文所示之刑，並定其應執行之刑，
    以資懲儆。扣案機車鑰匙1 支，為被告所有供竊盜機車所用
    之物，業據被告於本院審理時供承在卷（見本院卷第30頁）
    ，爰依刑法第38條第1 項第2 款規定，予以宣告沒收。
據上論斷，應依刑事訴訟法第273 之1 第1 項、第284 條之1 、
第299 條第1 項前段、第310 條之2 、第454 條第1 項，刑法第
320 條第1 項、第47條第1 項、第38條第1 項第2 款、第51條第
5 款，刑法施行法第1 條之1 ，判決如主文。
本案經檢察官丁○○到庭執行職務。
中    華    民    國    98    年    11    月    25    日
                  刑事第五庭  法  官  林永村
以上正本證明與原本無異。
如不服本判決，應於判決送達後10日內，向本院提出上訴狀。
中    華    民    國    98    年    11    月    25    日
                              書記官  王珮樺
附錄本判決論罪之法條：
中華民國刑法第320 條
（普通竊盜罪、竊佔罪）
意圖為自己或第三人不法之所有，而竊取他人之動產者，為竊盜
罪，處5 年以下有期徒刑、拘役或5 百元以下罰金。
意圖為自己或第三人不法之利益，而竊佔他人之不動產者，依前
項之規定處斷。
前二項之未遂犯罰之。


司法院資訊處製作；財團法人民間司法改革基金會備份。
